臺灣士林地方法院民事判決
110年度訴字第254號
原      告  林衍富
被      告  趙堃煌
被      告  林衍廷
共      同
訴訟代理人  史崇瑜律師
            陳禾原律師
上列當事人間請求遷讓房屋等事件，本院於民國111年3月23日言
詞辯論終結，判決如下：
    主  文
被告趙堃煌應將門牌號碼臺北市○○區○○○路○段○○○巷○○號一樓房
屋騰空遷讓返還原告。
被告趙堃煌應給付原告如附表一之應給付金額欄所示之金額。
原告其餘之訴駁回。
訴訟費用由被告趙堃煌負擔。
本判決原告勝訴部分，於原告以如附表二之應供擔保金額欄所示
之金額為被告趙堃煌供擔保後，得假執行；但被告趙堃煌如以如
附表二之應供反擔保金額欄所示之金額為原告供擔保後，得免為
假執行。
原告其餘假執行之聲請駁回。
    事實及理由
壹、按訴狀送達後，原告不得將原訴變更或追加他訴，但請求之
    基礎事實同一、擴張或減縮應受判決事項之聲明、不甚礙被
    告之防禦及訴訟之終結者，不在此限，民事訴訟法第255 條
    第1 項第2 、3、7 款分別定有明文。本件原告林衍富起訴
    時原僅以趙堃煌為被告，並陳明其訴訟標的為民法所有權人
    之物上請求權、不當得利之法律關係及兩造間租賃契約之約
    定，而聲明請求被告趙堃煌返還門牌號碼台北市○○區○○○路○
    段000巷00號1樓房屋（下稱系爭房屋）、自民國109年12月2
    9日起至遷讓房屋之日止，按月給付新台幣（下同）1萬6,50
    0元相當於租金之不當得利及法定遲延利息、自109年12月29
    日起至遷讓房屋之日止，按月給付違約金3萬3,000元；嗣於
    審理中陸續追加被告林衍廷（即原告之兄），及追加訴訟標
    的民法（共同）侵權行為之法律關係，暨擴張或減縮其聲明
    之請求，最後之聲明如後述原告訴之聲明欄所示；經核本件
    原告所為訴之變更、追加前、後，均係基於主張被告趙堃煌
    於其與原告間之租賃契約屆滿後仍無權占有系爭房屋之同一
    基礎事實，及係基於被告趙堃煌辯稱原告應依民法第425條
    規定承受其與林衍廷間所另簽訂之租賃契約等語，而追加林
    衍廷為被告，且原告並無因追加被告而新增請求調查之證據
    ，尚無礙於被告之防禦及訴訟之終結，另原告並係擴張、減
    縮其聲明請求之金額等情，與前揭規定並無不合，程序上應
    予准許。
貳、原告起訴主張：
一、原告於108年12月23日與被告趙堃煌簽訂房屋租賃契約（下
    稱系爭A租約），約定由原告將系爭房屋出租予被告趙堃煌
    ，租期1年，租賃期間為108年12月29日起至109年12月28日
    止，每月租金1萬6,500元、於每月29日前支付等，嗣原告於
    109年7月8日時以存證信函向被告趙堃煌表示無與之續租之
    意願，請被告趙堃煌應於租約到期日即109年12月28日返還
    房屋，且於109年12月29日以簡訊通知被告趙堃煌，請於該
    日下午13時與原告在系爭房屋辦理點交事宜，惟被告趙堃煌
    於系爭A租約終止後，迄未遷讓返還房屋而屬無權占有，侵
    害原告之所有權，爰依民法第767條第1項規定，請求遷讓返
    還房屋；又被告趙堃煌於系爭A租約終止後繼續使用系爭房
    屋，每月可獲得相當於租金之利益，致原告每月受有相當於
    租金之損害，爰依民法不當得利或侵權行為之法律關係，請
    求返還所受相當於租金之不當得利或賠償原告所受損害；再
    依系爭A租約第12條第2項後段約定或侵權行為之法律關係，
    被告趙堃煌應從109年12月29日起至遷讓房屋之日止，按月
    給付原告以月租金額一倍計算之違約金。另就原告請求之相
    當於租金之利益或賠償、違約金之金額部分，因系爭房屋所
    在建地為商用、用途為店面，被告趙堃煌向前手即被告林衍
    廷自95年起承租時起從未調漲過租金，從95年時就以低於市
    價出租，現應以市場租金行情計算為當，而依系爭房屋所在
    範圍2公里內之租金資料，可知平均租金為每坪2,021元，系
    爭房屋總面積為69.5平方公尺（等於21.02375坪），是應按
    月給付原告4萬2,489元之相當於租金之利益或賠償(即2,021
    元/坪×221.02375坪），及按月給付原告相當於租金一倍之
    違約金4萬2,489元。
二、又於原告與被告趙堃煌間之系爭A租約屆期後，被告趙堃煌
    以其與林衍廷間於109 年2 月13日惡意偽造之公證租約（下
    稱系爭B租約）為由，拒絕遷讓返還系爭房屋，惟業經鈞院1
    10年度簡上第59號請求確認租賃關係存在事件（下稱另案）
    判決趙堃煌敗訴確定，並指出趙堃煌與林衍廷間惡意勾串之
    事實，是趙堃煌與林衍廷有不法共同侵害原告之事實，非有
    趙堃煌與林衍廷間惡意偽造之系爭B租約存在，趙堃煌根本
    無從有任何主張，本應於系爭A租約屆期後便應立即遷讓返
    還系爭房屋，故被告趙堃煌與林衍廷二人構成民法第185條
    規定之共同侵權行為，就原告聲明請求給付相當於租金之賠
    償、違約金部分，均應負連帶責任。
三、聲明：
㈠、被告趙堃煌應將系爭房屋騰空遷讓返還原告。
㈡、被告趙堃煌及林衍廷應自109年12月29日起至遷讓房屋之日止
    ，連帶按月給付原告4萬2,489元，及自各期應給付日之翌日
    起至清償日止，按年息5%計算之利息。
㈢、被告趙堃煌及林衍廷應自109年12月29日起至遷讓房屋之日止
    ，連帶按月給付原告4萬2,489元。
㈣、願供擔保，請准宣告假執行。
參、被告則辯稱：
一、原告於109年3月18日始受登記移轉系爭房屋，而被告趙堃煌
    自95年至今均租用占有系爭房屋，被告趙堃煌並於109年2月
    13日與當時登記所有權人即被告林衍廷簽署系爭B租約並公
    證，依民法第425條第1項規定應於109年3月18日法定債權移
    轉至兩造間，是原告與被告趙堃煌間就系爭房屋尚有租賃關
    係存在，被告趙堃煌自得占用系爭房屋，原告無得依民法第
    767條規定請求返還系爭房屋；又被告趙堃煌具有正當權利
    繼續居住於系爭房屋，自無受有相當於租金之不當得利或應
    負何損害賠償責任，且本件原告提出之參考租金資料，與系
    爭房屋所在地段、用途均有極大差異，自無得以原告主張之
    租金額作為相當於租金之不當得利或損害賠償之依據；再原
    告與被告趙堃煌間繼續具有租賃關係，被告趙堃煌並未違反
    租約，無須負擔違約金責任，退步言之，被告趙堃煌名下無
    財產，更是長時間仰賴租屋之人，顯見經濟能力不佳，且被
    告趙堃煌均欲依約給付租金，然原告自行無故關閉帳戶，致
    無從給付租金，故原告並無受有任何損害，爰依民法第252
    條規定請求酌減違約金。
二、原告雖追加林衍廷為被告，惟另案110年度簡上字第59號判
    決未曾認定被告趙堃煌及林衍廷對原告有何構成侵權行為之
    情事；且系爭房屋一直以來係由被告趙堃煌居住，被告林衍
    廷並未獲有相當於租金之利益或損害原告之情事；再被告林
    衍廷與原告間並無租賃契約關係，不負擔任何租約義務，自
    無違約事實，原告不得向其請求違約金；另被告趙堃煌向係
    依約給付租金，反係原告先後無故關閉其富邦、郵局帳戶，
    致無從給付租金，被告二人於客觀上未有侵權行為，主觀上
    並無故意或過失，原告亦未受有任何損害；本件原告請求被
    告二人負連帶責任，均屬無據。
三、聲明：
㈠、原告之訴駁回。
㈡、如受不利判決，願供擔保，請准宣告免為假執行。
肆、得心證之理由：
一、查原告主張於108年12月23日與被告趙堃煌簽訂系爭A租約，
    約定由原告將系爭房屋（按於109 年3 月18日以調解移轉為
    原因，自被告林衍廷名下移轉登記為原告所有）出租予被告
    趙堃煌，租期1年，租賃期間自108年12月29日起至109年12
    月28日止，每月租金1萬6,500元、於每月29日前支付；嗣原
    告於109年7月8日以存證信函向被告趙堃煌表示無續租意願
    ，請其應於租約到期日即109年12月28日返還系爭房屋，及
    於109年12月29日以簡訊通知被告趙堃煌，請其於該日下午1
    3時與原告在系爭房屋辦理點交，惟被告趙堃煌於系爭A租約
    屆期後，迄未遷讓返還系爭房屋等情，為被告所不爭執，且
    有系爭A租約、系爭房屋之登記謄本，及原告之存證信函及
    簡訊等件（見本院士簡調字卷第12至24頁）附卷可稽，堪信
    為真。
二、本件原告主張：被告趙堃煌於系爭A租約屆期終止後，迄未
    遷讓返還系爭房屋予原告而屬無權占有，侵害原告之所有權
    ，而依民法第767條第1項規定，請求被告趙堃煌遷讓返還房
    屋，及被告趙堃煌於系爭A租約終止後繼續使用系爭房屋，
    每月獲得相當於租金之利益，致原告每月受有相當於租金之
    損害，而依民法不當得利或侵權行為之法律關係，請求被告
    趙堃煌自109年12月29日起至遷讓房屋之日止，按月給付所
    受相當於租金之利益或賠償，並加計自各期應給付日之翌日
    起至清償日止按法定年息5%計算之遲延利息，暨依系爭A租
    約第12條第2項後段或侵權行為之法律關係，請求被告趙堃
    煌自109年12月29日起至遷讓房屋之日止，按月給付以月租
    金額一倍計算之違約金；且主張被告林衍廷與趙堃煌二人惡
    意偽造系爭B租約，共同不法侵害原告，就原告請求相當於
    租金之賠償、違約金部分，應負連帶給付責任等情，為被告
    所爭執，並以前詞置辯。經查：
㈠、原告對被告趙堃煌之請求部分：　　
１、請求騰空遷讓返還系爭房屋部分：
⑴、按承租人於租賃關係終止後，應返還租賃物，租賃物有生產
    力者，並應保持其生產狀態，返還出租人，民法第455 條定
    有明文；又所有人對於無權占有或侵奪其所有物者，得請求
    返還之，民法第767 條第1 項前段定有明文。復按租約終止
    後，出租人除得本於租賃物返還請求權，請求返還租賃物外
    ，倘出租人為租賃物之所有人時，並得本於所有權之作用，
    依無權占有之法律關係，請求返還租賃物（最高法院75年度
    台上字第801 號判決意旨參照）。
⑵、查原告與被告趙堃煌間之系爭A租約，約定租期至109 年12 
    月28日屆至。又「租賃期限屆滿後，承租人仍為租賃物之使
    用收益，而出租人不即表示反對之意思者，視為以不定期限
    繼續契約。」，民法第451條固有明文，惟原告如前述不僅
    於系爭A租約到期前之109年7月8日即以存證信函向被告趙堃
    煌表示無續租意願，且於109年12月29日租約到期之翌日以
    簡訊通知被告趙堃煌，請其於該日下午13時辦理點交；而被
    告趙堃煌雖提出其於109 年12月29日自行匯款與租金額相當
    之1 萬6,500元至原告之郵局帳戶之匯款單乙紙（見本院訴
    字卷第36頁），然依系爭A租約第3 條第2 項約定，租金應
    繳付至原告之富邦銀行帳戶（見本院士簡調字卷第16頁），
    無從認被告趙堃煌係依系爭A租約之約定方式支付租金，且
    被告趙堃煌亦自承原告嗣即註銷其所有之帳戶（見本院訴字
    卷第24頁），並有被告趙堃煌於110年2 月1 日寄予原告請
    求提供匯租金帳戶之存證信函（見本院訴字卷第40至44頁）
    在卷可按；準此，足見本件原告確已明示反對於系爭A租約
    屆期後與被告趙堃煌繼續租賃契約關係，並無民法第451條
    默示更新規定之適用。本件原告與被告趙堃煌間系爭A租約
    之租賃關係，業於109 年12月28日因租期屆至而終止，洵無
    疑義。 
⑶、復查被告趙堃煌固辯稱：原告於109年3月18日始登記為系爭
    房屋所有權人，而被告趙堃煌於109年2月13日與當時登記所
    有權人即被告林衍廷簽署系爭B租約並公證，依民法第425條
    第1項規定應於109年3月18日法定債權移轉至被告趙堃煌與
    原告間，是被告趙堃煌與原告間就系爭房屋尚有該租賃關係
    存在云云。惟：
①、按訴訟制度係法院依國家賦予之職權，依民事訴訟法規定，
    就當事人請求之訴訟標的及聲明，使當事人為完全聲明及陳
    述，踐行調查證據程序，行言詞辯論後為判決，並有審級救
    濟，其程序對當事人程序權保障有縝密及周延規定，基於誠
    信原則及訴訟經濟，於確定判決理由判斷之事項，除有顯然
    違背法令之情形，或當事人已提出新訴訟資料，足以推翻原
    判斷之情形外，在同一當事人之另件訴訟中，法院及當事人
    就已經法院判斷之重要爭點法律關係，皆不得任作相反之判
    斷或主張（最高法院106 年度台上字第305號判決意旨參照
    ）；又按爭點效之適用，必須前後兩訴訟當事人同一，且前
    案就重要爭點之判斷非顯然違背法令，及當事人未提出新訴
    訟資料足以推翻原判斷等情形始足當之（最高法院99年度台
    上字第781號裁定意旨參照）。
②、查本件被告趙堃煌前對本件原告林衍富提起另案請求確認租
    賃關係存在事件，主張：伊自95年10月15日起，即向林衍富
    之兄即林衍廷持續承租系爭房屋，嗣林衍富向伊謊稱其方為
    系爭房屋所有權人，及林衍廷授權其廢除伊與林衍廷間之租
    賃契約（租賃期間自108年9月29日起至109年3月28日止）（
    於該案稱為系爭甲租約），伊誤信為真，遂與林衍富於108
    年12月23日另簽訂租賃契約（租賃期間自108年12月29日至1
    09年12月28日止）（於該案稱為系爭乙租約，即本案所稱之
    系爭A租約），嗣於109年1月間經林衍廷要求續約，且出示
    所有權狀顯示系爭房屋係登記在林衍廷名下，伊始知受騙，
    因而於109年2月13日與林衍廷再簽訂租賃契約(租賃期間自1
    09年2月13日起至112年2月12日止）（於該案稱為系爭丙租
    約，即本案所稱之系爭B租約）並經公證，而林衍富與林衍
    廷雖曾於106年12月5日調解成立而簽署調解書，合意系爭房
    屋所有權歸林衍富所有，林衍廷應將系爭房屋移轉登記予林
    衍富，然系爭房屋遲至109年3月18日始移轉登記予林衍富，
    依民法第425條規定，伊與林衍廷間之系爭丙租約（即本案
    所稱之系爭B租約）應對林衍富繼續存在，惟林衍富向伊表
    示不承認該租約，故聲明請求確認趙堃煌與林衍富間就系爭
    房屋自109年3月18日起至112年2月12日止有系爭丙租約（即
    本案所稱之系爭B租約）（除出租人林衍廷之記載外）所示
    之租賃關係存在等語；惟經另案審理後認：林衍廷在系爭房
    屋109年3月18日移轉登記予林衍富前，與趙堃煌於109年2月
    13日簽署租賃期間3年之系爭丙租約（即本案所稱之系爭B租
    約）並經公證，並由趙堃煌占有系爭房屋，形式上雖符合民
    法第425條所定構成要件，然趙堃煌係知情而與林衍廷企圖
    以作成系爭丙租約（即本案所稱之系爭B租約）之方式，違
    反誠信原則，濫用民法第425條規定之權利，共同侵害林衍
    富取得系爭房屋所有權後可得期待之自由使用收益權利，而
    民法第425條之立法目的固然係為保護承租人在出租人將租
    賃標的所有權讓與後，不影響承租人之租賃權益，但承租人
    如趙堃煌般所為有悖誠信原則，濫用前開規定之權利，自不
    容許系爭丙租約（即本案所稱之系爭B租約）得發生趙堃煌
    所期待之對林衍富繼續存在之法律效果，以維衡平，因而駁
    回趙堃煌之請求確定等情，有另案本院110年度簡上字第59
    號判決（見本院訴字卷第172至180頁）可考。據上，本件原
    告林衍富及被告趙堃煌亦同為另案之當事人，而趙堃煌主張
    其與林衍富間就系爭房屋另有系爭B租約（即另案所稱之系
    爭丙租約）之租賃關係存在此一重要爭點，業於另案經兩造
    充分攻擊防禦、法院實質審理後，認趙堃煌之該項主張為不
    可採而駁回其請求確定，而另案之判斷並無顯然違背法令，
    本件當事人亦未提出新訴訟資料足以推翻原判斷，依前揭說
    明，應有爭點效之適用，本件被告趙堃煌自不得於本案主張
    其與原告間依民法第425條規定具有系爭B租約之租賃關係，
    而有得繼續居住系爭房屋之正當權源。
⑷、從而，被告趙堃煌於其與原告間之系爭A租約於109 年12 月2
    8日屆期終止後，未能舉證有何占有系爭房屋之正當權源而
    構成無權占有，本件原告依民法第767 條第1 項所有權人之
    物上請求權規定，請求被告趙堃煌騰空遷讓返還系爭房屋，
    洵屬有據。　　
２、請求給付相當於租金之利益或賠償、違約金部分：
⑴、按無法律上之原因而受利益，致他人受損害者，應返還其利
    益；又因故意或過失，不法侵害他人之權利者，負損害賠償
    責任，民法第179 條、第184條第1 項分別定有明文。又按
    無權占有他人房地，可能獲得相當於租金之利益（最高法院
    61年度台上字第1695號判決意旨參照）；且無權占有人同時
    侵害房屋所有人之所有權，構成侵權行為，所有人非不得對
    於侵權行為人請求賠償相當於租金之損害（最高法院67年度
    台上字第3622號判決意旨參照）。本件被告趙堃煌如前述於
    系爭A租約109 年12 月28日屆期終止後，自109 年12 月29 
    日起無權占有系爭房屋，獲得相當於租金之利益，致所有權
    人原告受有不能使用收益之損害，是原告依民法不當得利、
    侵權行為之法律關係，請求被告趙堃煌自109 年12 月29日
    起至遷讓房屋之日止，按月給付相當於租金之利益或賠償，
    尚非無據。惟關於原告得向被告趙堃煌請求之具體金額，考
    諸原告與被告趙堃煌於108年12月23日簽訂之系爭A租約，約
    定租金額為每月1萬6,500元，堪認其等均認該金額為合理之
    租金額，應得為認定本件原告得請求相當於租金之利益或賠
    償金額之依據；至原告雖提出臺北地政雲租賃實價查詢資料
    （見本院訴字卷第86至87頁），主張依上所載之系爭房屋所
    在範圍2公里內之租金資料，可知平均租金為每坪2,021元，
    而系爭房屋總面積為69.5平方公尺（等於21.02375坪），故
    應按月給付原告4萬2,489元(即2,021元/坪×221.02375坪）
    之相當於租金之利益或賠償云云，然原告提出之該等租金資
    料所示房屋之坐落位置及型態，乃面中山北路、民生東路、
    吉林路、雙城街、迪化街等繁華路段之店面，與系爭房屋為
    巷弄內之住家房屋，尚有差異，原告據為請求相當於租金之
    利益或賠償金額之依據，難認可採。從而，本件原告得向被
    告趙堃煌請求自109 年12 月29日起至遷讓返還系爭房屋之
    日止之相當於租金之利益或賠償，應為按月給付原告1萬6,5
    00元；另按遲延之債務，以支付金錢為標的者，債權人得請
    求依法定利率計算之遲延利息，又以日、星期、月或年定期
    間者，以期間末日之終止，為期間之終止，再期間不以星期
    、月或年之始日起算者，以最後之星期、月或年與起算日相
    當日之前一日，為期間之末日，民法第233 條第1 項前段、
    第121條第1 項及第2 項前段分別定有明文，被告趙堃煌如
    前述自109 年12 月29日起應按月給付原告1萬6,500元，本
    件原告併主張如其有遲延給付時，加計自各期應給付日（即
    每期之末日、亦即次月28日）之翌日起至清償日止，按法定
    年息5%計算之利息，亦屬有據；至原告逾上開範圍請求相當
    於租金之利益或賠償，則屬無據。　　
⑵、復按當事人得約定債務人於債務不履行時，應支付違約金，
    民法第250 條第1 項定有明文。而按系爭A租約第12條第2項
    後段約定：「承租人未依第一項約定返還房屋時，出租人得
    向承租人請求未返還房屋期間之相當月租金額外，並得請求
    相當月租金額一倍(未足一個月者，以日租金折算)之違約金
    至返還為止。」(見本院士簡調字卷第16頁），本件被告趙
    堃煌如前述於系爭A租約109 年12 月28日屆期終止後並未返
    還系爭房屋，是本件原告依上開約定，得請求被告趙堃煌自
    109年12月29日起至遷讓房屋之日止，按月給付相當月租金
    額一倍之違約金，且如前述該相當於月租金之金額為每月1
    萬6,500元；至原告逾上開範圍請求之違約金，則屬無據。
    另被告趙堃煌以其經濟能力不佳，且其均欲依約給付租金而
    係原告自行無故關閉帳戶，致其無從給付租金，而依民法第
    252條規定請求酌減違約金云云，按約定之違約金過高者，
    法院得減至相當之數額，民法第252 條定有明文，至是否相
    當，即須依一般客觀事實，社會經濟狀況及當事人所受損害
    情形，以為斟酌之標準（最高法院79年度台上字第1915號判
    決意旨參照），又按違約金之約定，為當事人契約自由、私
    法自治原則之體現，雙方於訂約時，既已盱衡自己履約之意
    願、經濟能力、對方違約時自己所受損害之程度等主、客觀
    因素，本諸自由意識及平等地位自主決定，除非債務人主張
    並舉證約定之違約金額過高而顯失公平，法院得基於法律之
    規定，審酌該約定金額是否確有過高情事及應予如何核減至
    相當數額，以實現社會正義外，當事人均應同受該違約金約
    定之拘束，法院亦應予以尊重，始符契約約定之本旨（最高
    法院92年度台上字第2747號判決意旨參照），查被告趙堃煌
    固稱其名下無財產且長時間仰賴租屋，惟此情與其是否已陷
    於經濟困窘程度，未可等同而論，又如前述原告係於與被告
    趙堃煌間系爭A租約已屆期終止後始關閉帳戶，難認原告之
    關閉帳戶有何違失，且經核上開違約金條款約定之金額並無
    顯悖常情之處，被告趙堃煌片面主張違約金過高而請求酌減
    ，並無可採，一併敘明。　
３、綜上，本件原告對被告趙堃煌之請求，於⑴依民法第767 條第
    1 項所有權人之物上請求權規定，請求被告趙堃煌騰空遷讓
    返還系爭房屋；⑵依民法不當得利、侵權行為之法律關係，
    請求被告趙堃煌自109 年12 月29日起至遷讓返還房屋之日
    止，按月給付原告1萬6,500元，及自各期應給付日（即次月
    28日）之翌日起至清償日止，按年息5%計算之利息；⑶依系
    爭A租約第12條第2項後段之違約金約款，請求被告趙堃煌自
    109 年12 月29日起至遷讓返還房屋之日止，按月給付原告1
    萬6,500元，洵屬有據。至原告逾此範圍之請求，均屬無據
    。　　
㈡、原告對被告林衍廷之請求部分：　　
１、按侵權行為之債，以有侵權之行為及損害之發生，並二者間
    有相當因果關係為其成立要件（最高法院101 年度台上字第
    443號判決意旨參照）；又按民法第185條所謂共同侵權行為
    ，須共同侵權行為人皆已具備侵權行為之要件始能成立（最
    高法院100年度台上字第328號判決意旨參照）；再按損害賠
    償之債，以有損害之發生及有責任原因之事實，並二者之間
    ，有相當因果關係為成立要件（最高法院98年度台上字第67
    3號判決意旨參照）。
２、本件原告主張被告林衍廷與趙堃煌惡意偽造系爭B租約，據為
    拒絕遷讓返還系爭房屋之理由，不法共同侵害原告，構成民
    法第185條規定之共同侵權行為，就原告聲明請求給付相當
    於租金之賠償、違約金部分，應負連帶責任云云。惟查：
⑴、原告所舉之另案判決係以趙堃煌與林衍廷於109年2月13日簽
    訂系爭丙租約（即本案所稱之系爭B租約）並經公證，形式
    上雖符合民法第425條所定之構成要件，然趙堃煌知情而與
    林衍廷企圖以作成該租約之方式，違反誠信原則，濫用民法
    第425條規定之權利，共同侵害林衍富取得系爭房屋所有權
    後可得期待之自由使用收益權利，自不容許該租約得發生趙
    堃煌所期待之對林衍富繼續存在之法律效果，以維衡平，因
    而駁回趙堃煌之請求確定等情（見本院訴字卷第172至180頁
    ），業如前述。可知被告二人雖有「企圖」以作成系爭B租
    約之方式共同侵害原告取得系爭房屋所有權後可得期待之自
    由使用收益權利，惟屬濫用權利、違反誠信原則，並不發生
    民法第425條規定之使該租約法定移轉於被告趙堃煌與原告
    間之效果，亦即被告趙堃煌無從主張因其與原告間具有系爭
    B租約之租賃關係，而有得繼續居住系爭房屋之正當權源，
    則被告二人作成系爭B租約之「企圖」顯未達成，該舉措並
    未實際侵害原告，本件原告援引另案判決為主張被告二人應
    負共同侵權行為責任之依據，尚無可採。
⑵、且查原告係因被告趙堃煌於系爭A租約109 年12 月28日屆期
    終止後，自109 年12 月29 日起無權占有系爭房屋，獲得相
    當於租金之利益，同時構成民法不當得利、侵權行為，致原
    告受有不能使用收益之損害，業如前述。而被告林衍廷並未
    共同占有系爭房屋獲得相當於租金之利益，難認有何令其與
    被告趙堃煌共同負返還利益或賠償責任之依據；另被告林衍
    廷與原告間並無何租賃契約存在，無違反租約義務可言，亦
    難認有何令其與被告趙堃煌共同負給付違約金之依據。
⑶、綜上，本件原告請求被告林衍廷與前述被告趙堃煌連帶負給
    付相當於租金之利益或賠償、違約金之責任，均屬無據。
三、揆諸前揭各節所述，原告提起本件訴訟，於請求被告趙堃煌
    騰空遷讓返還系爭房屋，及給付相當於租金之利益或賠償、
    違約金，於如主文第一、二項所示之範圍內，為有理由，應
    予准許，逾此範圍則無理由，應予駁回。
四、本件原告勝訴部分，兩造均陳明願供擔保請准宣告假執行、
    免為假執行，經核均無不合，爰各酌定相當之擔保金額併准
    許之；至原告敗訴部分，其假執行之聲請已失所附麗，應予
    駁回。另原告雖主張如同意讓被告得供擔保免為假執行，將
    使原告之損害擴大云云，惟本件酌定被告應供反擔保之金額
    ，即為原告經判決准許請求之價額或金額，應足以保障原告
    之權益，原告此節所述，尚無可採。
五、本件判決基礎已臻明確，其餘訴訟資料經本院斟酌後，核與
    判決結果不生影響，不另一一論述。
六、據上論結，本件原告之訴為一部有理由，一部無理由，依民
    事訴訟法第79條、第390 條第2 項、第392條，判決如主文
    。
中　　華　　民　　國　 111 　 年　　3 　　月　　31 　 日
                  民事第二庭  法  官  孫曉青
以上正本係照原本作成。
如對本判決上訴須於判決送達後 20 日內向本院提出上訴狀。如
委任律師提起上訴者，應一併繳納上訴審裁判費。
中　　華　　民　　國　 111 　 年　　3 　　月　　31 　 日
                              書記官  曾琬真
　　　　　　　　　　　　　　　
　　　　　　　　　　　　　　　
附表一（即主文第二項）：　　　　　　　　　　　　　
　　　　　　　　　　　　　　　
                   被告應給付金額 被告趙堃煌應自民國109年12月29日起至遷讓房屋之日止，按月給付原告新台幣1萬6,500元；及自各期應給付日（即次月28日）之翌日起至清償日止，按年息5%計算之利息。 被告趙堃煌應自民國109年12月29日起至遷讓房屋之日止，按月給付原告新台幣1萬6,500元。 


附表二（即應供擔保及反擔保之金額）：

　  　主文項次 　    原告應供擔保金額   　/被告趙堃煌應供反擔保金額 主文第一項 （即原告請求遷讓返還 　房屋部分）   　    新台幣23萬1,000元 　   /新台幣69萬2,455元  主文第二項 （即原告請求金錢給付 　部分） ⑴、請求相當於租金之利益或賠償部分：   　  　   按月新台幣5,500元 　   /按月新台幣1萬6,500元 ⑵、請求違約金部分： 　    按月新台幣5,500元 　   /按月新台幣1萬6,500元